【裁判字號】    92,上訴,91
【裁判日期】    920528
【裁判案由】    偽造有價證券等
【裁判全文】
臺灣高等法院臺中分院刑事判決                      九十二年度上訴字第九一號
    上  訴  人  臺灣臺中地方法院檢察署檢察官
    被      告  丁○○
    選任辯護人  洪永叡
    被      告  戊○○
右上訴人因被告等偽造有價證券等案件，不服臺灣臺中地方法院九十年度訴字第二六
三八號中華民國九十一年六月十二日第一審判決（起訴案號：臺灣臺中地方法院檢察
署九十年度偵字第一一六二二號），提起上訴，本院判決如左：
    主      文
原判決撤銷。
丁○○、戊○○共同連續行使偽造之信用卡，丁○○處有期徒刑參月，如易科罰金，
以佰元折算壹日；戊○○累犯，處有期徒刑肆月，如易科罰金，以佰元折算壹日
。
附表編號八所示卡號之偽造信用卡壹張，及在附表編號八、九所示簽帳單上所偽造之
「李月發」簽名署押共計肆枚，均沒收。
    事      實
一、丁○○曾於民國（下同）八十一年間，因犯賭博罪，經台灣台中地方法院判處有
    期徒刑四月確定，於八十一年七月十四日易科罰金執行完畢（本案不構成累犯）
    ，另戊○○曾於八十八年間，因犯恐嚇取財罪，經本院判處有期徒刑八月確定，
    於八十九年十二月七日縮刑期滿執行完畢，其等二人明知某蕭姓成年男子交付給
    乙○○所使用如附表編號八所示卡號之信用卡，係來路不明而經偽造之信用卡，
    竟與上開蕭姓成年男子及乙○○基於共同行使上開偽造信用卡，持以刷卡行使偽
    造私文書，據以向加油站詐購高級柴油而意圖為自己不法所有之概括犯意聯絡，
    由丁○○找來戊○○，二人依序分別駕駛丁○○所借得車牌號碼為ＭＱ─０五五
    二號、ＭＰ─八八一０號之自用小貨車各一輛，再於九十年六月二十九日凌晨零
    時五十分許，先由乙○○、蕭姓成年男子共乘一部自小客車，丁○○駕駛車牌號
    碼ＭＱ─０五五二號自用小貨車，戊○○駕駛車牌號碼ＭＰ─八八一０號自用小
    貨車，各貨車均後載儲油桶，陸續駛往設在臺中縣龍井鄉○○路（起訴書誤為中
    港路）二段十五號之「庚○○○○站」。乙○○與蕭姓男子並在先行抵達該加油
    站後，推由乙○○向該加油站人員丙○○告知不久會有二輛小貨車前來加油，要
    先刷卡付帳，並交付如附表編號八所示卡號之偽造信用卡，致使丙○○誤以為乙○○係該張信用卡之合法持卡人陳永倉，因而陷於錯誤，乃同意依其所請，先後
    以該信用卡刷卡一筆三萬元，一筆二萬元之金額，財團法人聯合信用卡處理中心
    於接獲該二筆刷卡消費之信息後，亦誤以為係陳永倉本人持真正之信用卡消費，
    乃透過該加油站內之端末機，列印各一式二聯之簽帳單，再由乙○○在附表編號
    八、九所示之簽帳單第一聯持卡人存根聯之持卡人簽名欄內，連續偽造「李月發
    」之署押各一枚，並因複寫作用，在該二份簽帳單第二聯商店存根聯之持卡人簽
    名欄內另偽造「李月發」之署押各一枚（總計偽造「李月發」署押四枚），而據
    以偽造：表彰由「李月發」消費三萬元、二萬元油品內容，性質上屬於私文書之
    簽帳單一式二聯，共計二份完成。其後乙○○即連續將前開偽造「李月發」署押
    之簽帳單第二聯商店存根聯二張，先後交給丙○○，主張確認以上開刷卡方式支
    付價款之意思，而連續二次行使上開偽造之私文書，致使丙○○誤信為真，在乙○○及蕭姓男子以偽造信用卡預先刷卡付款先行離去後，即依乙○○之要求，先
    將價值二萬九千五百一十八元之高級柴油加入丁○○所駕駛自用小貨車後置之大
    儲油桶中，並在加完油後，讓丁○○先將此部分所詐購之高級柴油載離。隨後丙○○又繼續將高級柴油加入戊○○所駕駛上開自用小貨車後置大儲油桶內，惟至
    同日凌晨二時許，當戊○○所駕駛自用小貨車後置之大儲油桶已加入價值一萬五
    千五百七十三元之高級柴油一千零八十一公升，但尚未完全加完之際，因「己○○○○」之員工甲○○趕赴「庚○○○○站」，告知「己○○○○」曾於九十年
    六月二十七日遭人持偽造信用卡詐購柴油之事，丙○○隨即停掉油槍，其後戊○○並藉故逃離現場，其等因而未能詐得此部分之高級柴油，然已足以生損害於「
    李月發」、陳永倉及「庚○○○○站」。
二、案經臺中縣警察局烏日分局報告臺灣臺中地方法院檢察署檢察官偵查起訴。
    理      由
一、訊據本案被告丁○○雖坦承伊確有於前開時間，駕駛車牌號碼為ＭＱ─０五五二
    號之自用小貨車後載儲油桶，前往台中縣龍井鄉○○路○段十五號之「庚○○○○站」，在乙○○以信用卡刷卡付帳之後，注滿價值二萬九千五百一十八元之高
    級柴油離去之情；另被告戊○○並未於本院審判期日到場，但其於本院訊問時，
    亦坦承伊確有於前開時間，駕駛車牌號碼為ＭＰ─八八一０號之自用小貨車後載
    儲油桶，前往上開「庚○○○○站」注加價值一萬五千五百七十三元之高級柴油
    一千零八十一公升，但因被阻止而未能載離之情事。惟被告二人均矢口否認伊等
    有何犯罪情事，並一致辯稱：不知乙○○係以偽造之信用卡刷卡付帳等語。被告
    乙○○並以：伊係於九十年六月二十八日晚上九時許，經由汪珈佑之告知，謂其
    同學「阿華」（即乙○○）需要人、車從事工程，伊前往汪珈佑在台中縣大里市
    ○○路二二一巷四二號之住處與「阿華」接觸，得知其承包高速公路龍井至彰化
    路段之一些工程，需要二人及二輛貨車從事工程，一次工時五小時，一人一車可
    得二至三千元之工資，伊才借車並請戊○○一起前來承做工程，當時「阿華」並
    拿出名片自稱其係「林榮三」，伊與戊○○深信不疑，先被引導至龍井工地，後
    又被告知須至加油站加油以供工程機具使用，伊與戊○○才會駕車後載儲油桶前
    往「庚○○○○站」注加高級柴油，實不知乙○○以偽造信用卡刷卡付帳之事，
    乙○○係因不滿伊在警局應訊之時，供出其真實身分，致其被警查獲，才挾怨誣
    攀，且其就案情之部分供述亦有前後不一之處，殊非可信，伊有正當職業，不可
    能為了數萬元之油資或數千元之報酬而借車犯罪等情詞，資為辯解。
二、然查：
（一）本案共同被告乙○○於偵查中，已供述：「（九十年六月二十九日凌晨零時五
      十分許）是（帶庭上這位丁○○及戊○○．．．．．．到．．．．．．庚○○○○站持偽卡加油」、「（我有跟丁○○及戊○○說要用偽卡加油），當初就
      跟他們說好的」、「（丁○○及戊○○）沒有（分到錢），原談好加完油後再
      給錢，後來案發後他們就沒分到錢，我也沒有分到錢」（偵卷第九五、九六頁
      ）、「他（丁○○）知情，汪珈佑是我同學，對我們要加油的事他知情，因為
      三更半夜要去加油站加油，後又把油卸到大型油槽，丁○○怎可能不知到是違
      法的事」等語（見偵查卷宗第一二八頁）。嗣在本案審理中，共同被告乙○○
      除在原審法院供述被告丁○○確實知情外（見原審卷一第四八頁），即經本院
      再予訊問，已經原審判刑確定之共同被告乙○○仍再供證：「之前是姓蕭的叫
      我去找人，所以我透過汪珈佑找到丁○○，而丁○○又帶戊○○的」、「（丁○○及戊○○）應該知道（我要刷偽卡），我有告訴丁○○」、「他（指汪珈
      佑）要這麼講我也沒有辦法，我有告訴丁○○這是偽卡」等情（見本院卷宗第
      一二七至一二八頁）。依據本案共同被告乙○○之供述，其於偵、審中均供證
      被告丁○○及戊○○均知要以偽造之信用卡刷卡付帳之情，而參與犯罪。
（二）又本案被告丁○○、戊○○雖以前開情詞置辯，然查：
（１）本案共同被告乙○○與證人汪珈佑曾有同學關係，且被告丁○○亦係經由證人
      汪珈佑之介紹而與乙○○認識，此係被告丁○○所是認之事實。證人汪珈佑亦
      於原審法院訊問時，證述：其與乙○○是國中同學，並介紹被告丁○○與乙○○認識乙情無誤（見原審卷一第五一頁）。本案共同被告乙○○與證人汪珈佑
      既曾有國中同學之關係，證人汪珈佑顯不可能不知乙○○之姓名。其既介紹被
      告丁○○與乙○○認識，要無不向被告丁○○告知乙○○真正姓名之可能。而
      乙○○亦斷無向被告丁○○冒稱其係「林榮三」之理。被告丁○○辯稱：當時
      乙○○拿出名片自稱其係「林榮三」而與之認識乙節，尚違情理，不足採信。
      詎其在警局初訊時，仍供稱係受「林榮三」之僱用而為前開行為，顯有隱匿案
      情之情形。
（２）又本案被告丁○○所載走價值二萬九千五百一十八元之高級柴油，係被丁○○
      載至附近之大型儲油槽藏放，且被告丁○○在犯罪被發覺之後，本可向警方或
      「庚○○○○站」人員告知高級柴油藏放地點，但被告丁○○仍予隱匿，此情
      迭據本案共同被告乙○○供證甚明。雖被告丁○○否認其係將上開高級柴油載
      至附近之大型儲油槽藏放，且於警訊供稱：「我駕駛ＭＱ─０五五二號自小貨
      車將所購得之柴油載至高速公路高架橋下，當時那地方就已經停放一輛油罐車
      在等，我駕ＭＱ─０五五二號自小貨及柴油到達時，油罐車上的人就立刻將我
      車上裝載之柴油抽到油罐車上」等語（見偵查卷宗第十九頁），嗣在本院訊問
      時，亦再為此項供述，並另供稱：「卸油地點離加油站約有二十分鐘之車程」
      、「卸油地點有用發電機抽油抽到油（罐）車那邊，卸油時間大約半小時左右
      」等情（見本院卷宗第一三四頁）。惟如有油罐車，則上開油罐車之駕駛人本
      可自己駕駛油罐車到加油站加油，何需費時並再花費數千元之代價，於深夜僱
      用被告丁○○及戊○○駕車載油？此顯不符事理。在此情形，及在被告丁○○
      供稱卸油時間約有半小時之情形下，其豈會不對上開油罐車之車牌號碼及駕駛
      人等事項，予以觀察注意？惟經本院訊問，被告丁○○卻供述：「那邊很暗我
      沒有注意並不清楚（油罐車之車牌號碼）」、「那邊至少一個人在那裡」（意
      即不知實際有幾人在場）等語（見本院卷宗第一三四頁），此顯不符常情。況
      如有油罐車等待卸油，則在被告戊○○所駕駛另輛貨車尚未抵達卸油之前，除
      非已知戊○○事跡敗露，否則上開油罐車應不會逕自駛離，而讓戊○○無從卸
      油。再以被告丁○○供稱：「卸油地點離加油站約有二十分鐘之車程」、「卸
      油地點有用發電機抽油抽到油（罐）車那邊，卸油時間大約半小時左右」（亦
      即被告丁○○駕車駛離上開加油站以至卸油完畢，其間約有五十分鐘）各情，
      與證人即「庚○○○○站」員工丙○○再原審所證：「當時有兩部車先到，過
      十幾分鐘，又來一部車，．．．．．．我加油時，刷卡的那個人（即乙○○）
      連同白色車子就先開走了，．．．．．．我加油時被告丁○○跟我在聊天．．
      ．．．．等被告丁○○那部車子加完油離開後，另一部車子（即戊○○所駕駛
      貨車）才來，那部車子也只是加油而已」等語（見原審卷一第一六六頁）、及
      被告戊○○所駕駛貨車後載之油桶僅注入價值一萬五千五百七十三元之高級柴
      油一千零八十一公升即被查獲乙情相互印證，顯見被告戊○○在被查獲時，被
      告丁○○應不可能已經卸油完畢。且在被告戊○○未向被告丁○○報知此情之
      前，上開油罐車甚至被告丁○○，亦應不會逕自駛離。而在當時，無論被告丁○○或被告戊○○均有攜帶行動電話，此既係二人均是認之事實（見本院卷宗
      第一三二、一三四頁），則設若其等二人均係受人利用而犯罪，在此情形，無
      論是被告丁○○或被告戊○○，自均以相互告知並且設法留下已經載離之柴油
      以備返還，甚至設法查明上開油罐車之車牌號碼及駕駛人等事項以供日後洗脫
      犯罪嫌疑，為其要務，其等二人豈會均未此為？依據上情，被告丁○○及被告
      戊○○均有防護詐欺所得贓物之犯意甚明。在此情形，其等二人辯稱未參與犯
      罪，顯難令人採信。
（３）雖證人汪珈佑在偵、審中，均證稱未向被告丁○○告知違法加油之事（見偵查
      卷宗第一○五頁、原審卷一第五一、五二頁），惟證人汪珈佑既係應乙○○之
      要求，而找來被告丁○○，衡情汪珈佑不可能不知乙○○需要人、車之用途及
      報酬。詎證人汪珈佑仍於偵、審中，同又證稱：「沒有（約定報酬）」、「．
      ．．．．．沒有說要做何事」、「．．．．．．離開我家後，他們去做何事，
      我不知情」等語（見偵查卷宗第一○五頁，原審卷一第五一、五二頁），此屬
      然不符常情，其證詞自非可以遽信。且被告丁○○雖辯稱：乙○○告知其承包
      高速公路龍井至彰化路段之一些工程，需要二人及二輛貨車從事工程，一次工
      時五小時，一人一車可得二至三千元之工資，伊才借車並請戊○○一起前來承
      做工程等語。惟依據被告丁○○於本院所供：「（當晚）直接帶我們去加油」
      、「卸油地點離加油站約有二十分鐘之車程」、「卸油地點有用發電機抽油抽
      到油（罐）車那邊，卸油時間大約半小時左右」（亦即被告丁○○駕車駛離上
      開加油站以至卸油完畢，其間約有五十分鐘）等情以觀，其至上開加油站裝油
      以迄卸油完畢之時間，應不可能超過二小時，此後被告丁○○理應等候上工，
      惟經本院訊問，被告丁○○卻供稱：「後來我有接到（戊○○）通知，那時我
      正離開要回大里的家中途中」等情（見本院卷宗第一三四頁），亦即當晚其卸
      油完畢即駕車返家，亦即當晚之工作只有裝、卸油一次，此如何可認符合常情
      ？另被告戊○○一人駕車，不可能不知嗣後其將卸油之地點，而其係在加油途
      中即被查覺。此時，如被告戊○○係屬無辜，其自會以及時通知被告丁○○、
      及向「庚○○○○站」人員告知柴油卸放地點，為第一要務。惟被告戊○○於
      本院訊問時，卻供稱：「我那時用走的離開（加油站），走了十多分鐘後打電
      話給丁○○」等語，且除供稱：「我沒有回工地那邊去」云云外，亦無法供述
      其嗣後走至何處（見本院卷宗第一三二、一三三頁）。再參酌證人甲○○於偵
      查中證述：「．．．．．．那人（指戊○○）見事發後，就佯稱要買檳榔就跑
      了」乙情（見偵查卷宗第九○頁），顯見被告戊○○當時係因畏罪情虛，才以
      購買檳榔為詞而脫離現場。其辯稱不知犯情，所辯自屬不實，不足採信。
（４）綜上所述，本院認共同被告乙○○之供述，雖因其在原審仍否認犯罪，故就案
      情之部分供述有前後不一之情形，惟其就被告丁○○、及戊○○亦屬知情而參
      與犯罪之供述，應與情理相符而可以採信，尚難因其係遭被告丁○○供出真實
      身分，致被警員查獲，即認其上開供述係屬挾怨誣攀。被告丁○○執此為辯，
      尚非可採。
（三）復據「庚○○○○站」之員工丙○○指訴甚詳，且有簽帳單影本在卷可稽（見
      偵查卷宗第三二頁）。另附表編號八所示卡號之信用卡係屬偽卡，亦有台北國
      際商業銀行北商銀信用卡中心（九一）字第０一二九三號函、財團法人聯合信
      用卡處理中心（91）聯卡商管字第一二一號函在卷可憑。而被告丁○○、戊○○明知共同被告乙○○自蕭姓男子所收受如附表編號八所示卡號之信用卡係屬
      偽造之信用卡，卻仍共同持至「庚○○○○站」購油刷卡消費，並由乙○○偽
      造「李月發」之名義簽立簽帳單，其等除有共同行使偽造信用卡及私文書之犯
      意聯絡外，並有意圖為自己不法所有之詐詐柴油犯意聯絡與行為分擔，且「庚○○○○站」之員工丙○○亦係因此才陷於錯誤，才交付前開高級柴油，其事
      證甚為明確。另其等共同行使偽造之信用卡、私文書，除足生損害於陳永倉、
      「李月發」之外，查以無付款意思而冒用他人信用卡，偽造原持卡人之筆跡於
      簽帳單上簽名（使用詐術），使特約商店陷於錯誤，誤以為行為人即係原持卡
      人，而交付行為人一定之財物，此一過程，實與詐欺取財罪之構成要件相符合
      ，即當特約商店因誤信冒用持卡人為真正持卡人，而交付一定之財物，此財物
      交付行為本身，使特約商店喪失持有，妨害其使用財物本身之機能，即為損害
      ，特約商店即是被害人，即使特約商店可從發卡銀行請求支付帳款，對其全體
      財產而言並無減少亦然。司法院（）廳刑一字第一三０七九號函附之臺灣高
      等法院研究意見可參。此項見解，於行為人係使用偽造信用卡，並偽造他人名
      義之簽帳單之情形，亦同。基此，被告乙○○及蕭姓男子使用上開偽造之信用
      卡刷卡消費前開金額詐購柴油後，庚○○○○站雖已向財團法人聯合信用卡處
      理中心請款，並領得全部價款，有台北國際商業銀行北商銀信用卡中心（九一
      ）字第０一二九三號函、財團法人聯合信用卡處理中心（91）聯卡商管字第一
      二一號函、美商花旗銀行股份有限公司台北分行（91）消信字第三００七號函
      可證，然依前述，該加油站既係誤以為被告乙○○、蕭姓男子均係合法之持卡
      人並有支付之意願及能力，而同意其等以刷卡方式消費並交付柴油，自已對該
      加油站在決定是否與被告乙○○、蕭姓男子為買賣交易及交付財物之判斷上，
      造成妨害，並因交付柴油而喪失對各該批柴油持有使用之權利，而受有損害。
      又「庚○○○○站」之刷卡交易簽帳單均係屬兩聯式簽帳單，亦即由持卡人及
      特約商店分別持有，財團法人聯合信用卡處理中心並無留存刷卡消費之簽帳單
      。故特約商店向財團法人聯合信用卡處理中心請款，並由財團法人聯合信用卡
      處理中心向發卡銀行扣款時，均係透過電腦，不需交付簽帳單來做請款及扣款
之憑證，有台北國際商業銀行、財團法人聯合信用卡處理中心、美商花旗銀行
      股份有限公司台北分行前開函文可稽。據此，財團法人聯合信用卡處理中心、
      台北國際商業銀行、美商花旗銀行股份有限公司台北分行墊付款項時，既非依
      據被告乙○○、蕭姓男子所偽造之簽帳單，自無從認定被告乙○○與蕭姓男子
      偽造及行使偽造簽帳單之行為，有何足以生損害於財團法人聯合信用卡處理中
      心、台北國際商業銀行、美商花旗銀行股份有限公司台北分行之情事，併此
      明。
三、核被告丁○○、戊○○二人所為，係犯有刑法第二百零一條之一第二項之行使偽
    造信用卡罪、及同法第二百十六條、第二百十條之行使偽造私文書罪、以及刑法
    第三百三十九條第一、三項之詐欺取財既、未遂罪。所犯三罪間，具有方法結果
    之牽連關係，應依刑法第五十五條牽連犯之規定，從一重依行使偽造信用卡罪處
    斷。至於其等意圖供行使之用，而收受如附表編號八所示卡號之偽造信用卡之低
    度行為，已被行使偽造信用卡之高度行為所吸收，不另論罪；另在簽帳單上偽造
    「李月發」簽名署押之行為，係偽造私文書之階段行為，已被吸收而不另論罪，
    其等偽造私文書後又持以行使，偽造私文書之低度行為已被行使私文書之高度行
    為所吸收，亦不另論罪。又其等先後二次行使偽造信用卡罪之行為，其犯罪時間
    緊接，方法相同，且觸犯構成要件相同之罪名，顯係基於概括犯意反覆而為，應
    依連續犯之規定論以一罪，並加重其刑。又就上開犯行之實施，被告丁○○、戊○○二人與共同被告乙○○及蕭姓成年男子之間，彼此有犯意之聯絡及行為之分
    擔，皆為共同正犯。查被告戊○○曾於八十八年間，因犯恐嚇取財罪，經本院判
    處有期徒刑八月確定，於八十九年十二月七日縮刑期滿執行完畢，以上事實有台
    灣台中地方法院檢察署刑案資料查註紀錄表及本院被告全國前案紀錄表在卷可稽
    。其於受此有期徒刑之執行完畢之後，再犯有期徒刑以上之本罪，為累犯，應依
    刑法第四十七條之規定，遞加（重）其刑。附表編號八所示卡號之偽造信用卡一
    張，雖未據扣案，惟查無其他積極證據可資證明業已滅失而不存在，應依刑法第
    二百零五條之規定宣告沒收之。另在附表編號八、九所示簽帳單第一、二聯所偽
    造之「李月發」簽名署押各一枚（以上共計四枚），亦應依照刑法第二百十九條
  之規定宣告沒收。
四、又本件公訴人之公訴意旨雖又以：被告戊○○尚有於九十年六月二十七日凌晨二
    時許，與上開蕭姓成年男子及乙○○基於共同行使上開偽造信用卡，持以刷卡行
    使偽造私文書，據以向加油站詐購高級柴油而意圖為自己不法所有之犯意聯絡，
    由乙○○與被告戊○○分駛二部貨車，再由乙○○搭載蕭姓成年男子，三人同往
    台中縣龍井鄉○○路○段八八號之「己○○○○」，詐購高級柴油，並由該加油
    站員工甲○○先後將柴油加入該二輛貨車之大儲油桶內，合計加油費用為八萬五
    千六百六十元，而為支付此次加油費用，蕭姓男子乃當場將附表編號一、二、四
    所示卡號之偽造信用卡各一張交予乙○○，推由乙○○持上開三張偽造之信用卡
    ，另推由蕭姓男子手持附表編號六所示卡號之偽造信用卡一張，交付予該加油站
    人員甲○○，致使甲○○誤以為乙○○與蕭姓男子均係各該信用卡之合法持卡人
    ，同意渠等以信用卡支付價金，並以各該偽造之信用卡刷卡如附表編號一至七所
    示之金額，財團法人聯合信用卡處理中心於接獲上開七筆刷卡消費之信息後，亦
    誤以為係各該信用卡之原持卡人本人持真正之信用卡消費，乃透過該加油站內之
    端末機，列印各一式二聯之簽帳單（第一聯為持卡人存根聯，第二聯為商店存根
    聯），再由乙○○在附表編號一至五所示之簽帳單第一聯持卡人存根聯之持卡人
    簽名欄內，連續偽造「鄭勝中」之署押各一枚，並因複寫作用，在該五份簽帳單
    第二聯商店存根聯之持卡人簽名欄內另偽造「鄭勝中」之署押各一枚（總計偽造
    「鄭勝中」署押十枚）；另由蕭姓男子在附表編號六、七所示之簽帳單第一聯持
    卡人存根聯之持卡人簽名欄內，連續偽造「陳玉鋒」之署押各一枚，並因複寫作
    用，在後開二份簽帳單第二聯商店存根聯之持卡人簽名欄內另偽造「陳玉鋒」之
    署押各一枚（總計偽造「陳玉鋒」署押四枚），而偽造完成表彰分別由「鄭勝中
    」、「陳玉鋒」消費如附表編號一至七所示金額油品內容，性質上屬於私文書之
    簽帳單一式二聯，共計七份完成，乙○○再將前開偽造「鄭勝中」署押之簽帳單
    第二聯商店存根聯五張，蕭姓男子則將前述偽造「陳玉鋒」署押之簽帳單第二聯
    商店存根聯二張陸續交給甲○○，主張確認以上開刷卡方式支付價款之意思，連
    續行使上開偽造之私文書，致使甲○○誤信為真，而讓乙○○等三人將已灌注在
    前開二輛貨車大儲油桶內之柴油載走以交付之，足生損害於鄭勝中、陳玉鋒、己○○○○，因認被告戊○○上開所為，亦犯有上開行使偽造信用卡、行使私文書
    、及詐欺取財罪等情。惟被告戊○○矢口否認其有參與此部分之犯行。經本院傳
    訊共同被告乙○○及「己○○○○」之員工甲○○，其等二人亦均證述被告戊○○未參與此部分之犯行。是公訴人依據「己○○○○」之員工甲○○在警訊依據
    口卡片所為之指認，即指訴被告戊○○亦有參與此部分之犯行，尚有誤會。此外
    ，復查無積極之證據足以證明被告戊○○有此部分之犯罪情事，公訴人就被告戊○○此部分之指訴，應屬犯罪不能證明。惟因公訴人認此部分與被告戊○○上開
    論罪科刑部分，有連續犯及牽連犯之裁判上一罪關係，爰不就此另為被告戊○○
    無罪之諭知。
五、原審判決認定被告戊○○未參與九十年六月二十七日凌晨二時在「己○○○○」
    以前開方法詐購高級柴油之犯行，固非無見，惟原審判決誤認被告丁○○及戊○○亦未參與前開在「庚○○○○站」以前開方法詐購高級柴油之犯行，此部分即
    有未合。是公訴人上訴指謫原審判決被告丁○○及戊○○二人無罪不當，其上訴
    為有理由，自應由本院將原審判決撤銷，改判被告丁○○及戊○○二人有罪。爰
    審酌被告丁○○及戊○○二人之品行、犯罪手段、及犯後雖否認犯行，但犯罪所
    得係價值二萬九千五百一十八元之高級柴油等一切犯罪情狀，量處被告丁○○有
    期徒刑三月，另量處被告戊○○有期徒刑四月，並均諭知有期徒刑易科罰金之折
    算標準。附表編號八所示卡號之偽造信用卡一張，及在附表編號八、九所示簽帳
    單上所偽造之「李月發」簽名署押共計四枚，均依法宣告沒收。
六、本案被告戊○○經本院合法傳喚，無正當之理由而未於本院審判期日到庭，爰不
    待其陳述，逕行判決。
七、據上論斷，應依刑事訴訟法第三百六十九條第一項前段、第三百六十四條、第二
    百九十九條第一項前段、第三百七十一條、刑法第二十八條、第五十六條、第二
    百零一條之一第二項、第二百十六條、第二百十條、第三百三十九條第一、三項
    、第五十五條、第四十七條、第四十一條第一項前段、第二百零五條、第二百十
    九條，罰金罰鍰提高標準條例第一條前段、第二條，判決如主文。
本案經檢察官吳經綸到庭執行職務。
中      華      民      國      九十二  年      五      月      二十八  日
                                臺灣高等法院臺中分院刑事第三庭
                                      審判長法  官  陳  朱  貴
                                            法  官  胡  忠  文
                                            法  官  廖  柏  基
右正本證明與原本無異。
如不服本判決應於收受送達後十日內向本院提出上訴書狀，其未敘述上訴之理由者並
得於提起上訴後十日內向本院補提理由書（均須按他造當事人之人數附繕本）。
                                            書記官  詹  錫  朋
中      華      民      國      九十二  年      五      月      二十九  日
附錄論罪科刑法條：
刑法第二百零一條之一第二項：
行使前項偽造、變造之信用卡、金融卡、儲值卡或其他相類作為簽帳、提款、轉帳或
支付工具之電磁紀錄物，或意圖供行使之用，而收受或交付於人者，處五年以下有期
徒刑，得併科三萬元以下罰金。
                                                                        Ａ


司法院資訊處製作；財團法人民間司法改革基金會備份。
